【裁判字號】    97,交聲,3092
【裁判日期】    971217
【裁判案由】    違反道路交通管理處罰條例聲明異議
【裁判全文】
臺灣臺北地方法院交通事件裁定
                 97年度交聲字第3092、3093、3094、3095、
原處分機關  交通部公路總局新竹區監理所中壢監理站
受  處分人  甲○○
送達代收人  乙○○
上列受處分人因違反道路交通管理處罰條例案件，對於交通部公
路總局新竹區監理所中壢監理站97年10月20日所為之七件處分（
原處分：壢監裁字第裁53-AM0000000、53-1AD362057、53-1AD36
5086、53-AM0000000、53-1AD381625、53-AM0000000、53-1AD38
7609號），聲明異議，本院裁定如下：
    主  文
異議均駁回。
    理  由
一、原處分意旨略以：異議人即受處分人甲○○所有之車號Q7-
    1485自用小客車，就壢監裁字第53-AM0000000、53-1AD3816
    25、53-AM0000000、53-1AD387609號裁決書部分，分別於97
    年8月28日16時04分、97年9月8日12時49分、97年9月11日8
    時30分、97年9月11日13時20分，在台北市○○○路79號週
    邊「劃有紅線路段」停車；就壢監裁字第53-AM0000000、53
    -1AD362057、53-1AD365086號裁決書部分，分別於97年8月
    12日14時03分、97年8月26日10時27分、97年8月27日11時9
    分，在台北市○○街26號週邊「劃有紅線路段」停車，均經
    警拍照後逕行舉發，故依道路交通管理處罰條例第56條第1
    項第1款，就上開違規情事分別裁處受處分人罰鍰新臺幣900
    元等語。
二、異議意旨略以：異議人即受處分人甲○○所有之車號Q7-148
    5自用小客車固分別於97年8月28日16時04分、97年9月8日12
    時49分、97年9月11日8時30分、97年9月11日13時20分在台
    北市○○○路79號週邊「劃有紅線路段」停車；又於97年8
    月12日14時03分、97年8月26日10時27分、97年8月27日11時
    9分在台北市○○街26號週邊「劃有紅線路段」停車，而分
    別為警製單舉發，惟臺北市○○○路77巷裡，經中山區集英
    里里長口述，該處紅線並非由該里辦公處劃設，亦非停管處
    登記有案之紅線路段，而係達新工程於新莊線捷運工程施工
    中，為防止他人停放車輛而自行劃設，且該巷於97年8月已
    成死巷，並無車輛行駛，應給予市民方便停車，不能因此而
    處罰伊云云。
三、按紅實線乃設於路側，用以禁止臨時停車。汽車停車時，禁
    止臨時停車處所不得停車。駕駛人停車時，在禁止臨時停車
    處所停車，處新臺幣600元以上1200元以下罰鍰，道路交通
    標誌標線號誌設置規則第149條、道路交通安全規則第112條
    第1項第1款、道路交通管理處罰條例第56條第1項第1款定有
    明文。
四、經查：
  (一)異議人即受處分人甲○○所有之車號Q7-1485自用小客車分
    別於97年8月28日16時04分、97年9月8日12時49分、97年9月
    11日8時30分、97年9月11日13時20分，在台北市○○○路79
    號週邊「劃有紅線路段」停車；又分別於97年8月12日14時
    03分、97年8月26日10時27分、97年8月27日11時9分，在台
    北市○○街26號週邊「劃有紅線路段」停車，經警拍照後逕
    行舉發之事實，有臺北市政府警察局舉發違反道路交通管理
    事件通知單7份暨交通違規採證照片多張、臺北市停車管理
    工程處97年9月11日北市停管字第09735286400號函、臺北市
    停車管理工程處97年10月1日北市停管字第09735783700號函
    、臺北市停車管理工程處97年10月2日北市停管字第09735
    504200號函、臺北市停車管理工程處97年10月2日北市停管
    字第09735855500號函、交通部公路總局新竹區監理所中壢
    監理站竹監壢字第0973007391號函、交通部公路總局新竹區
    監理所中壢監理站竹監壢字第0973007444號函、臺北市政府
    警察局中山分局97年10月6日北市警中分交字第09733486300
    號函在卷可證。是受處分人所有之前揭車號車輛，於前揭時
    地有於禁止臨時停車處所停車之事實，至屬明確。
  (二)異議人雖辯稱：民權西路79號週邊所劃設之紅線，經臺北市
    中山區集英里里長口述並非由該里辦公處劃設，亦非停管處
    登記有案之紅線路段，且該處79巷於97年8月已成死巷，並
    無車輛行駛，應給予市民方便停車，不能因此而受處罰云云
    。然查：本件違規地點之「台北市○○○路79號週邊」之禁
    停線確係主管機關即臺北市交通管制工程處於97年6月19日
    所繪設列管，有臺北市交通管制工程處97年12月10日北市交
    工程字第09735170800號函一份在卷可憑（見本院交聲3092
    號卷第28頁）；另一違規地點之「台北市○○街26號週邊」
    （即民權西路77巷）之禁停紅線亦確係主管機關即臺北市交
    通管制工程處所繪設，亦有臺北市交通管制工程處97年9月
    30日北市交工程字第09734164500號函暨現場附圖（見本院
    交聲3092號卷第25-1、25-2頁）、台北市停車管理工程處97
    年10月2日北市停管字第09735855500號函各1份在卷可稽（
    見本院交聲3092號卷第25頁）。由此可知，上開地點所劃設
    之紅線，乃主管機關基於公權力之行使所繪設，具有公法上
    效力，並非如異議人所稱係達新工程為施工私自所劃設，其
    此部分所指即非事實。再異議人所稱該巷已於97年8月成為
    死巷，並無車輛往來，基於方便考量，應允許將車停於上開
    處所云云，惟劃設紅線處所禁止臨時停車，如違反者應處以
    罰鍰，乃基於法律之規定，與該處所是否為死巷，並無任何
    關連，相關法規未設有任何例外規定。又劃設紅線禁止臨時
    停車，並非以維持交通順暢為唯一之考量，於巷弄中劃設紅
    線禁止臨時停車，除了欲防止因巷弄狹小所導致之交通堵塞
    外，尚有於發生如火災等緊急危難時，使相關救護車輛得以
    順利進入，不至於因有臨時停車之情形而拖延救援時間之重
    大考量，異議人徒以以該巷弄為死巷，並無車輛往來為由請
    求給予方便，免於處罰云云，並無理由。況依本院卷附現場
    圖所示（見本院交聲3092號卷第25-2頁），異議人於97年8
    月26日、同月27日所違規停車之「台北市○○街26號週邊」
    實際位置，該巷不是所謂的死巷，再經對照卷附之97年8月
    26日、同月27日違規現場照片（見本院交聲3092號卷第12、
    13頁），異議人實際停車處係在一防火巷的出入口，與異議
    人上開所辯並不相符，且現場禁停紅線標示非常清楚明顯，
    異議人為一己之利，圖一時之便，於上開期間內反覆停放車
    輛於路邊禁停紅線處，其有交通違規故意甚明，猶執前詞向
    本院異議稱：很心疼，請求給予方便、不應處罰云云，顯不
    足採。
五、綜上所述，本件異議人所有自用小客車於前揭時地，確有上
    開於禁止臨時停車處所停車之違規行為，原處分機關依前揭
    道路交通管理處罰條例規定，分別裁處受處分人900元罰鍰
    （共七件），核無違誤，量罰亦均妥適，本件異議為無理由
    ，均應予駁回。
據上論斷，應依道路交通案件處理辦法第19條，裁定如主文。
中    華    民    國    97    年    12    月    17    日
                              交通法庭法  官  孫惠琳
以上正本證明與原本無異
如不服本裁定應於送達後5日內向本院提出抗告狀
                              書記官  郭錦賢
中    華    民    國    97    年    12    月    17    日


司法院資訊處製作；財團法人民間司法改革基金會備份。
